# 财政直接支付对外投资问题

提问人：tonyonbn 时间：2012-08-17 07:59:30
一家事业单位要设立一家独资公司，出资人就是这家事业单位，但投资款是财政通过直接支付，直接打到拟设立的公司临时帐户上，没有走这家事业单位的帐，这样的话，在验资时要注意些什么？直接支付是不是可以作为投资款呢？
该贴已经同步到 tonyonbn的微博

回答人：chenyiwei
回复 tonyonbn 的帖子
根据《公司注册资本登记管理规定》第九条规定，股东和发起人必须以其自己的名义出资。因此，一般理解在货币出资中，出资人应当把出资款从自己的银行帐户直接转入被审验单位的银行账户。但如果根据国库管理的有关规定，本案例中只能采取财政直接支付方式，则需要在验资中取得以下证据，向工商登记机关申请登记时也需要提交给工商登记机关，以确认符合“以自己名义出资”的条件：
1 、相关国库管理规定，表明这种情况只能采用财政直接支付方式，不允许该事业单位从其自己的银行帐户直接付款； 2 、接受付款的账户为被审验单位指定的银行帐户，付款人为与该事业单位存在财政隶属关系的相关国库帐户（个人对国库管理的规定不熟悉，此处用的名称不一定准确，请有此方面经验的网友指正）。 3 、提供该事业单位向财政机关的支付申请（注明用途为向被审验单位的股权投资款）以及财政机关的批复； 4 、如有可能，请该财政机关出具说明，说明其系根据该事业单位的请求，采用财政直接支付方式为其支付的股权投资款。